【裁判字號】    99,上易,1400
【裁判日期】    991230
【裁判案由】    竊盜
【裁判全文】
臺灣高等法院臺中分院刑事判決        99年度上易字第1400號
上  訴  人  臺灣苗栗地方法院檢察署檢察官
被      告  姚宣茹
上列上訴人因被告竊盜案件，不服臺灣苗栗地方法院99年度易字
第518號中華民國99年7月22日第一審判決（起訴案號：臺灣苗栗
地方法院檢察署99年度偵字第2019號），提起上訴，本院判決如
下：
    主  文
上訴駁回。
    事  實
一、姚宣茹前於民國97年間因竊盜案件，經臺灣苗栗地方法院以
    97年度易字第616號判處有期徒刑3月確定，於97年10月21日
    易科罰金執行完畢；又於98年間因竊盜案件，經臺灣新竹地
    方法院以98年度竹東簡字第186號判處有期徒刑4月確定，甫
    於99年2月26日易科罰金執行完畢。詎其猶不知悔改，於99
    年2月26日下午4時55分許，在苗栗縣竹南鎮○○里○○路○
    段266號前蔡芳柔所經營之餅乾攤位，向蔡芳柔購買餅乾之
    際，趁蔡芳柔不注意，徒手竊取蔡芳柔所有白、粉紅相間皮
    包內之新臺幣（下同）900元及黑色皮包內之100元。嗣於結
    帳後，欲離去之際，蔡芳柔發現皮包內之現金失竊，立即質
    疑姚宣茹，因姚宣茹否認有竊取金錢，乃任其離去。嗣經蔡
    芳柔報警處理，並調閱監視錄影畫面，而循線查獲上情。
二、案經苗栗縣警察局竹南分局報請臺灣苗栗地方法院檢察署檢
    察官偵查起訴。
    理  由
壹、程序部分：
    按被告以外之人於審判外之陳述，雖不符刑事訴訟法第159
    條之1至之4之規定，而經當事人於審判程序同意作為證據，
    法院審酌該言詞陳述或書面陳述作成時之情況，認為適當者
    ，亦得為證據；當事人、代理人或辯護人於法院調查證據時
    ，知有刑事訴訟法第159條第1項不得為證據之情形，而未於
    言詞辯論終結前聲明異議者，視為有前項之同意，同法第
    159條之5定有明文。本案就相關證據之證據能力，檢察官及
    被告均表示無意見（見本院卷第16頁反面、第17頁)，嗣於
    本院審理時，檢察官及被告就提示各項證據之證據能力，亦
    均未爭執。本院審酌下列引用之各項證據作成時，並無不當
    違法之情形，認為以之作為判決之證據，亦屬適當，是依上
    開規定，該等證據均具有證據能力，合先敘明。
貳、實體部分：
一、訊據被告姚宣茹，固不否認於上開時間，在告訴人蔡芳柔所
    經營之餅乾攤位前向告訴人購買餅乾之事實，惟矢口否認有
    何竊盜犯行，辯稱：伊只是去買餅乾，買完就走，沒有靠近
    錢包，真的沒有拿告訴人的錢云云。
二、經查：
(一)上揭犯罪事實，業據證人即告訴人蔡芳柔於檢察官偵訊時及
    原審審理中證述：伊與朋友於99年2月26日，在苗栗縣竹南
    鎮○○里○○路○段266號前擺攤，販賣餅乾、水煮花生，
    當日下午4時45分左右，有位小姐來消費，先購買餅乾150
    元，她拿500元紙鈔結帳，伊拿放在攤架旁的粉紅白的皮包
    找她350元，後來她又說要買50元的地瓜片，伊到旁邊分裝
    地瓜片，沒注意她，第2次她拿出1百元要找零，伊去攤架旁
    拿粉紅白的皮包要找零時，發現剛收的500元紙鈔及4張百元
    紙鈔不見，於是伊查看另一個黑色皮包，裡面的百元紙鈔也
    不見了，伊找錢給那位小姐後，看她要離開了，就叫她等一
    下，她就說「我沒有偷你的錢」，但伊並沒有跟她講錢不見
    的事，因為當時行經的路人蠻多的，伊不希望當下難堪，所
    以先讓她離開，伊確定是那位小姐偷的，因為當時只有她一
    個客人，而且她要付帳時有走進攤架內，就站在皮包旁，且
    伊每次收完錢後，都會計算一下皮包內的金額，在那位小姐
    結帳前皮包內的金額都沒有異狀，伊發現皮包內紙鈔遭竊時
    ，只有這位小姐消費，且伊事後有向房東調監視器，發現她
    的舉止異常，拿著外套遮掩等語綦詳（見偵查卷第43-44頁
    、原審卷第21-26頁反面），且有扣案監視錄影光碟及監視
    器錄影畫面翻拍照片10張可佐（見偵查卷第24-27頁）。
(二)被告雖辯稱：伊沒有靠近錢包云云。惟證人即告訴人蔡芳柔
    於原審審理時結證稱：被告第一次買餅乾是在攤架外面沒錯
    ，後來因為有車子要進地下道，她就把摩托車跟小孩子牽到
    旁邊，她拿錢給伊的時候，就從旁邊走進來裡面，後來她說
    要分小包的地瓜片，伊就去幫她倒，伊到旁邊去倒的時候，
    伊的男友也過去了，她就站在伊皮包前面，黑色皮包旁邊，
    她有走進來攤架，站在瓦斯桶旁邊，伊非常確定她有機會可
    以接觸到放在磅秤附近還有掛在瓦斯桶上的皮包等語（見原
    審卷第23頁反面-24頁）；而證人蔡芳柔與被告素不相識，
    並無任何怨隙，亦據證人於原審審理時證稱無訛（見原審卷
    第24頁反面），其前揭證詞復受刑事具結刑責之擔保，衡情
    證人應無因本案僅1,000元之金錢損失，而以竊盜罪名栽贓
    誣陷被告之必要。再觀諸附卷之監視錄影畫面翻拍照片，被
    告於購物時，確實有走進攤架內，並站在瓦斯桶的右側靠近
    告訴人放置皮包的位置，且手部有外套遮掩，而被告購物過
    程中，並無其他客人購物，核與證人蔡芳柔所述各情相符。
(三)綜上所述，被告前揭所辯，係屬卸責之詞，不足採信。本案
    事證明確，被告上開竊盜犯行，堪以認定。
三、核被告姚宣茹所為，係犯刑法第320 條第1 項之竊盜罪。被
    告前有事實欄所載之論罪科刑及執行紀錄，有臺灣高等法院
    被告前案紀錄表1份可稽，其受徒刑之執行完畢後，5年以內
    故意再犯本件有期徒刑以上之罪，為累犯，應依刑法第47條
    第1項規定加重其刑。
四、原審因而適用刑事訴訟法第284條之1、第299條第1項前段、
    刑法第320條第1項、第47條第1項、第41條第1項前段、刑法
    施行法第1條之1第1項、第2項前段等規定，並審酌被告前有
    多次竊盜前科，仍不知悛悔，任意竊取他人財物，犯後否認
    犯行，並無悔意，態度欠佳，其犯罪手段、犯罪所得、所生
    危害，及智識程度、生活狀況等一切情狀，量處有期徒刑5
    月，如易科罰金，以新臺幣1000元折算1日。其認事用法，
    核無違誤，量刑亦屬允當。檢察官提起上訴，以被告曾有多
    次竊盜前科，本件量刑過輕，適用法則有瑕疵等情，指摘原
    判決不當；惟本院審酌被告前開犯罪等情狀，認量刑尚屬允
    當，檢察官之上訴，為無理由，應予駁回。
據上論斷，應依刑事訴訟法第368條，判決如主文。
本案經檢察官李慶義到庭執行職務。
中    華    民    國    99    年    12    月    30    日
            刑事第十一庭  審判長法  官  郭  同  奇
                                法  官  陳  慧  珊
                                法  官  洪  曉  能
以上正本證明與原本無異。
不得上訴。
                                書記官  林  明  冬
中    華    民    國    99    年    12    月    30    日
附錄論罪科刑法條
中華民國刑法第320 條
意圖為自己或第三人不法之所有，而竊取他人之動產者，為竊盜
罪，處5 年以下有期徒刑、拘役或5 百元以下罰金。
意圖為自己或第三人不法之利益，而竊佔他人之不動產者，依前
項之規定處斷。
前二項之未遂犯罰之。

司法院資訊處製作；財團法人民間司法改革基金會備份。
